臺灣基隆地方法院刑事判決　　　　　　　　94年度易字第41號
公　訴　人　臺灣基隆地方法院檢察署檢察官
被　　　告　甲○○　男　26歲.
上列被告因竊盜案件，經檢察官提起公訴（93年度偵字第4472
號）及移送併辦（94年度偵字第1603號），本院判決如下：
    主  　　文
甲○○連續竊盜，處有期徒刑壹年。
    事實及理由
一、犯罪事實：
    甲○○意圖為自己不法之所有，並基於竊盜之概括犯意，先
    後於下列時、地，連續為竊盜之行為：
    (一)民國93年1 月15日上午9 時許，在基隆市○○路50巷巷口
      ，見丙○○所有之車牌號碼GQB ─976 號重型機車（機車
      置物箱內有安全帽1 頂及菜刀1 把）停放該處，機車鑰匙
      仍插在鑰匙孔上未取下，即乘無人注意管理之際，以插在
      鑰匙孔內之鑰匙啟動機車引擎，竊取該部機車，得手後供
      己代步使用。
    (二)93年1 月19日上午某時，甲○○騎乘上揭竊得之機車，前
      往基隆市○○區○○街8 巷6 號戊○○所經營之「鹿友天
      小吃店」，乘無人管理注意之際，竊取放置在櫃檯抽屜內
      戊○○所有之黑色皮包1 個（內有現金新臺幣【下同】7
      萬元；健保卡1 張；基隆市第一信用合作社信用卡、提款
      卡及存款簿；國泰商業銀行存款簿1 本，及戊○○媳婦丁○○所寄放之國泰商業銀行支票1 張【發票人：國泰人壽
      股份有限公司、發票日：92年9 月18日、金額2425元、支
      票號碼：0000000 、付款人及帳號：國泰商業銀行仁愛分
      行000000000 ）。得手後，將皮包內之現金取出花用，皮
      包置於機車置物箱內。翌日上午8 時許，甲○○騎乘竊得
      之丙○○機車，前往基隆市○○路電動玩具店內打電玩，
      同日下午4 時許，警員在該電玩店門外查獲該機車，經埋
      伏未發現前往取車之人，遂將機車運回警局，在機車置物
      箱內發現洋酒3 瓶、丙○○失竊之安全帽1 頂及菜刀1 把
      、戊○○之黑色皮包1 只（內裝有健保卡1 張、基隆市第
      一信用合作社之提款卡1 張、信用卡1 張及存摺1 本、國
      泰商業銀行存款簿1 本及丁○○所有之國泰商業銀行支票
      1 張），經採取機車置物箱內各物所留存之指紋，送內政
      部警政署鑑驗結果，發現在酒瓶上留存之指紋，與檔存甲○○之指紋相符，始查知上情。
  (三)94年4 月12日下午某時，甲○○復承前竊盜之概括犯意，在
    基隆市○○區○○路85之14號前騎樓，乘無人注意管理之際
    ，以鑰匙竊取己○○所有停放在該處之車號WKK ─400 號輕
    型機車，得手後供己代步之用，翌日，在基隆市○○街7 巷
    口，為警查獲，並扣得鑰匙1 支。
二、認定犯罪事實所憑之證據及理由：
  (一)被告之供述：
    被告坦承93年1 月20日，騎乘上揭丙○○所有之 GQB ─976
    號重型機車，前往基隆市○○路之電動玩具店；且於基隆市
    ○○街口，為警查獲騎乘己○○所有之車號WKK ─400 號輕
    型機車之事實，然矢口否認有何竊盜之行為，辯稱：該2 部
    機車係分向綽號「一七」之成年男子及「李文忠」之成年男
    子所借得，借得GQB─976號重型機車時，在機車置物相內，
    即置有上揭洋酒及丙○○、戊○○及丁○○失竊之財物云云
    。
  (二)被告竊取被害人丙○○財物部分：
    1.被告不爭執證據能力之證人即被害人丙○○女兒藍紫琳之
      證言：
      藍紫琳於警詢及檢察官偵查中證稱：GQB ─976 號重型機
      車係母親即被害人丙○○所有，警察在該機車內查獲之安
      全帽及菜刀亦係母親所有，其餘查獲物均非丙○○所有等
      語明確。
    2.車輛竊盜、車牌失竊資料個別查詢報表─查詢車輛認可資
      料1紙：
      該報表內載明，GQB ─976 號重型機車係被害人丙○○所
      有，原停放在基隆市○○路50巷巷口，丙○○於93年1 月
      15日上午9時發現失竊。
  (三)被告竊取被害人戊○○及丁○○財物部分：
    1.證人即被害人戊○○於警詢及檢察官偵查中結證稱：
      93年1 月19日上午某時，在基隆市○○街8巷3號之「鹿友
      天小吃店」，遭竊走1個皮包，內有證件及7萬元，警員所
      查獲之黑色皮包、及其內所裝之健保卡、信用卡、提款卡
      、存款簿等物，我（按即戊○○）係於當日上午11時30分
      許發現失竊。在失竊之隔日上午11時許，鄰居告訴我說有
      人躲在我經營之小吃店3樓，我即與另2名男姓友人一起上
      到3樓查看，發現有1個陌生男子躲在床下，身上以棉被蓋
      著，我們抓那個男子時，該名男子乘機逃走，該名男子是
      從防火巷爬窗戶進來的，經當庭指認，被告即係當天躲在
      3樓的陌生男子。
    2.證人即被害人丁○○於警詢及檢察官偵查中證稱：
      警員尋獲之國泰銀行支票係我（按即丁○○）寄放在婆婆
      戊○○身上，戊○○將之置放在皮包內，於93年1 月19日
      遭竊。
    3.贓物認領保管收據2紙：
      證人戊○○及丁○○分別領回失竊之財物。
    4.內政部警政署刑事警察局93年2 月2 日刑紋字第09300222
      93號鑑驗書：
      自被害人丙○○失竊之GQB ─976 號重型機車內查得之「
      GODENLAND XO」洋酒瓶上所採得之指紋，經送內政部警政
      署刑事警察局鑑驗結果，與檔存被告甲○○之指紋相符。
    5.和信電訊股份有限公司93年12月28日函1紙：
      「0000000000」號電話號碼，係於93年8月31日開通。
  (四)竊取被害人己○○財物部分：
    1.被告不爭執證據能力之被害人己○○於警詢之陳述：
      車號WKK ─400 輕型機車係我（按即己○○）所有，借予
      表姐辜惠君使用，她都將該車停放在基隆市○○區○○路
      85號騎樓下。
    2.車輛竊盜、車牌失竊資料個別查詢報表─查詢車輛認可資
      料1 紙：
      車號WKK ─400 輕型機車係被害人己○○所有，原停放在
      基隆市○○區○○路85之14號騎樓，於94年4 月12日下午
      5 時許發現失竊。
    3.贓物認領保管收據1紙：
      被害人己○○領回失竊之機車。
    4.臺灣基隆監獄94年5 月13日基監總決字第0940001386號及
      臺灣基隆監獄基隆分監94年5 月13日基分監總字第094000
      0155D號函各1紙：
      本院函詢上開監獄：是否曾有「李文忠」之人及該人是否
      曾與被告同一室，均覆以：未曾收容李文忠之人。
  (五)認定犯罪事實之理由：
    1.被告竊取財物之行為，業據上開證人藍紫琳、戊○○及丁○○結證在卷，及被害人郭靖茹指述明確，復有前揭書證
      為憑，佐以在查獲之失竊物品上，留存有被告之指紋一節
      ，認被告之竊盜犯行已堪認定，應依法論科。
    2.被告雖以前詞置辯，然其既供稱機車係分向綽號「一七」
      及「李文忠」之人借得，而「一七」及「李文忠」之人均
      係其前於執行觀察勒戒時之室友，何以被告無法提供綽號
      「一七」之人的真實姓名等資料供本院調查？又何以本院
      依其所供及其前案紀錄所載執行觀察勒戒之處所，分向臺
      灣基隆監獄及臺灣基隆監獄基隆分監函詢，結果均無「李
      文忠」之人？再者，被告供稱係於93年1 月18日向綽號「
      一七」之男子借得被害人丙○○所有之GQB ─976 號重型
      機車（丙○○發現失竊機車之時間係於年93年1 月15日上
      午9 時許），何以在該機車會查獲被害人戊○○、丁○○
      於93年1 月19日上午某時失竊之財物？另被告供稱係以「
      0000000000」號行動電話與綽號「一七」之人聯絡，何以
      查詢和信電訊股份有限公司結果，該門號係於93年8 月31
      日始開通？綜上，可知被告之辯解顯與常情有違，核均係
      卸責之詞，不足採信。
三、論罪科刑之理由：
  (一)核被告所為，係犯刑法第320 條第1 項之普通竊盜罪。公訴
    人雖起訴被告係自基隆市○○區○○街8巷3號「鹿友天小吃
    店」旁之防火巷，踰越該小吃店安全設備之窗戶，進入「鹿
    友天小吃店」，竊取被害人戊○○及丁○○之財物，然被告
    否認此情，被害人2 人並未目睹被告踰越安全設備入內竊盜
    ，且被害人戊○○指述被告踰越安全設備入內行竊之行為，
    又係被害人戊○○遭竊後第2 天之情形，並非公訴人所起訴
    之此部分竊盜事實，是公訴人認被告係犯刑法第321條第1項
    第2款之踰越安全設備竊盜罪，即乏證據支持，尚有未合。
  (二)被告先後3 次竊盜犯行，時間緊接，且觸犯構成要件相同之
    罪名，顯係基於概括犯意為之，為連續犯，應論以1 罪，並
    依法加重其刑。
  (三)被告如犯罪事實欄編號(三)所示之竊盜犯行，雖未經公訴人起
    訴，然未起訴部分與起訴部分，有前述連續犯之裁判上一罪
    關係，本院依法自得併予審理。
  (四)爰審酌被告正值壯年，不思以己力賺取財物，妄以竊盜之方
    式，快速獲取財物，行為偏差，亟待矯正，且侵入房屋內竊
    盜，破壞他人居住之安全非輕，暨其竊盜之動機、手段、竊
    得財物之價值與犯後之態度等一切情狀，量處如主文所示之
    刑。
  (五)扣案之鑰匙1 支，被告否認為其所有，因查無證據可證係被
    告所有，且非違禁物，爰不予宣告沒收，附此敘明。
四、應適用之法律：
    刑事訴訟法第299 條第1 項前段，刑法第56條、第320 條第
    1 項，罰金罰鍰提高標準條例第1條前段。
本案經檢察官乙○○到庭執行職務。
中      華      民      國   94   年   7   月   19    日
                        刑事第一庭審判長法　官  邱志平
                                        法　官  汪梅芬
                                        法  官  劉桂金
以上正本證明與原本無異。
對於本件判決如有不服，應於收受送達後10日內，向本院提出上
訴書狀，上訴於臺灣高等法院，並按他造當事人之人數附具繕本
。
中      華      民      國   94   年   7   月   19    日
                                        書記官  丁文宏
附錄論罪法條：
刑法第320條第1項：
意圖為自己或第3 人不法之所有，而竊取他人之動產者，為竊盜
罪，處5年以下有期徒刑、拘役或500元以下罰金。
